臺灣高雄地方法院刑事判決　　　　　　　96年度訴字第2676號
公　訴　人　臺灣高雄地方法院檢察署檢察官
被　　　告　甲○○
上列被告因毒品危害防制條例案件，經檢察官提起公訴（96年度
毒偵字第5391號），嗣因被告就被訴事實為有罪之陳述，本院並
聽取當事人之意見後，改依簡式審判程序進行，判決如下：
    主  文
甲○○施用第一級毒品，累犯，處有期徒刑捌月。扣案第一級毒
品海洛因壹小包（檢驗前淨重零點貳壹貳公克，檢驗後淨重零點
壹捌肆公克）及其包裝袋，沒收消燬之。
    事  實
一、甲○○曾於民國90年間，因施用毒品案件，經本院以90年度
    毒聲字第6825號裁定送觀察勒戒，因有繼續施用毒品傾向，
    再經本院以90年度毒聲字第7119號裁定送強制戒治，於91年
    11月27日強制戒治期滿執行完畢，經臺灣高雄地方法院檢察
    署檢察官以92年度戒毒偵字第91號為不起訴處分。復因施用
    毒品案件，經本院以92年度訴字第2279號判處有期徒刑9 月
    確定，於94年1 月15日縮刑期滿執行完畢。詎其仍未戒除毒
    癮，竟基於施用第一級毒品海洛因之犯意，於上開強制戒治
    期滿釋放後之5 年內，於96年6 月3 日（起訴書誤載為95年
    6 月3 日，經蒞庭公訴人予以更正）晚間11時許，在其位於
    高雄縣彌陀鄉○○村○○路2 巷6 號住處，以將海洛因摻入
    蒸餾水中用針筒注射之方式，施用第一級毒品海洛因1 次。
    嗣於96年6 月4 日下午4 時30分許，甲○○騎乘車號ZXV —
    438 號輕型機車，行經高雄縣永安鄉○○村○○路35之1 號
    前，因形跡可疑，為警攔檢盤查，並扣得第一級毒品海洛因
    1 小包（檢驗前淨重0.212 公克，檢驗後淨重0.184 公克）
    ，而悉上情。
二、案經高雄縣政府警察局岡山分局報告臺灣高雄地方法院檢察
    署檢察官偵查起訴。
    理  由
壹、程序方面：
    按本件被告所犯係死刑、無期徒刑、最輕本刑為3 年以上有
    期徒刑以外之罪，其於準備程序就前揭被訴事實為有罪之陳
    述，經受命法官告知簡式審判程序之旨，並聽取其與公訴人
    之意見後，本院認無不得或不宜改依簡式審判程序進行之處
    ，爰依刑事訴訟法第273 條之1 第1 項、第284 條之1 ，裁
    定本件由受命法官獨任進行簡式審判程序，合先敘明。
貳、實體方面：
一、訊據被告對於上揭犯罪事實坦承不諱，本院復審酌：
  (一)查被告前於民國90年間，因施用毒品案件，經本院以90年度
    毒聲字第6825號裁定送觀察勒戒，因有繼續施用毒品傾向，
    再經本院以90年度毒聲字第7119號裁定送強制戒治，於91年
    11月27日強制戒治期滿執行完畢，經臺灣高雄地方法院檢察
    署檢察官以92年度戒毒偵字第91號為不起訴處分之事實，有
    本院被告院內索引卡紀錄表、臺灣高等法院被告前案紀錄表
    、臺灣高雄地方法院檢察署刑案資料查註紀錄表各1 份在卷
    可按。是被告於涉本案之前，業曾犯施用毒品，並於強制戒
    治期滿後，再經檢察官不起訴處分確定甚明。
  (二)次查，經警將被告於上揭時地遭查獲時所採集之尿液送驗結
    果，係呈嗎啡陽性反應，此有台灣檢驗科技股份有限公司96
    年6 月13日編號KＺ000000000000號濫用藥物尿液檢驗報告、
    毒品案件嫌犯尿液採證檢驗對照表共2 紙附卷可稽。
  (三)又於上揭時地扣得之海洛因粉末1 小包，經送驗結果，係第
    一級毒品海洛因屬實（檢驗前淨重0.212 公克，檢驗後淨重
    0.184 公克），此有高雄市立凱旋醫院濫用藥物成品檢驗鑑
    定書在卷為佐。
  (四)準此而論，被告之尿液經檢驗結果，既係呈嗎啡陽性反應，
    且扣案物品亦檢驗出海洛因陽性反應，顯見被告應有在前揭
    犯罪時間施用第一級毒品海洛因之行為甚明。
二、查海洛因屬毒品危害防制條例第2 條第2 項第1 款所規定之
    第一級毒品，核被告所為，係犯毒品危害防制條例第10條第
    1 項施用第一級毒品罪。被告持有第一級毒品，復進而施用
    ，其持有毒品之低度行為，應為施用第一級毒品之高度行為
    所吸收，不另論罪。又被告有事實欄所列前揭犯罪前科紀錄
    ，有台灣高等法院被告前案紀錄表可稽，其受有期徒刑之執
    行完畢，五年以內故意再犯本件有期徒刑以上之施用第一級
    毒品罪，為累犯，應依刑法第47條第1 項規定加重其刑。
三、本院審酌被告施用毒品，足以戕害其身心，滋生其他犯罪，
    惡化治安，嚴重損及公益，且被告前曾犯施用毒品，業經強
    制戒治期滿釋放，竟於短期內再為本件施用毒品犯行，顯見
    其不思悔改，自制力亦顯不佳；惟另考量被告於犯後即能坦
    承犯行，而其施用毒品行為於本質上係屬自我戕害行為，反
    社會性之程度應屬較低等一切情狀，酌情量處如主文所示之
    刑，以資懲儆。又扣案海洛因1 包（檢驗前淨重0.212 公克
    ，檢驗後淨重0.184 公克），屬第一級毒品，爰依毒品危害
    防制條例第18 條 第1 項前段規定，併予宣告沒收銷燬之（
    其包裝因包覆該毒品，其上顯留有該毒品之殘渣，衡情自難
    與之剝離，當應整體視之為毒品，連同該包裝併予宣告沒收
    銷燬之）。至鑑驗耗用之第一級毒品海洛因既已滅失，自毋
    庸宣告沒收銷燬。又本件犯罪時間在96年4 月24日以後，不
    符中華民國96年罪犯減刑條例之規定，不予減刑，附此敘明
    。
據上論斷，應依刑事訴訟法第273條之1第1項、第284條之1、第
299 條第1 項前段，毒品危害防制條例第10條第1項、第18條第1
項前段，刑法第11條、第47條第1項，判決如主文。
本案經檢察官乙○○到庭執行職務。
中　　華　　民　　國　　96　　年　　7 　　月　　31　　日
                  刑事第三庭    法　官  郭瓊徽
以上正本證明與原本無異。
如不服本判決應於收受本判決後10日內向本院提出上訴書狀，並
應敘述具體理由，如未敘述上訴理由者，應於上訴期間屆滿後20
日內補提理由書狀於本院（均須按他造當事人之人數附繕本）「
切勿逕送上級法院」。
中　　華　　民　　國　　96　　年　　8 　　月　　1 　　日
 　　　　　　　　　　　　　　　 書記官  陳瓊芳
附錄
毒品危害防制條例第十條第一項
    施用第一級毒品者，處六月以上五年以下有期徒刑。
